【裁判字號】    91,交易,647
【裁判日期】    920124
【裁判案由】    公共危險等
【裁判全文】
臺灣高雄地方法院刑事判決                        九十一年度交易字第六四七號
    公  訴  人  臺灣高雄地方法院檢察署檢察官
    被      告  甲○○  男  三.
右列被告因公共危險等案件，經檢察官聲請簡易判決處刑（九十一年度偵字第一四四
七號），本院高雄簡易庭認不宜依簡易判決處刑，移由本院依通常程序審理，茲判決
如左：
    主  文
甲○○服用酒類，不能安全駕駛動力交通工具而駕駛，累犯，處拘役伍拾日，如易科
罰金，以參佰元折算壹日。
被訴過失傷害部分，公訴不受理。
    事  實
一、甲○○曾於民國八十年間因違反麻醉藥品管理條例案件，經法院判處有期徒刑七
    年確定，甫於八十六年十二月九日縮短刑期執行完畢，仍不知警惕。明知服用酒
    類及其他相類之物足以造成不能安全駕駛動力交通工具之危險，竟於民國九十一
    年一月八日凌晨一時許，在高雄市○○區市○路與建國路口某海產店與友人共飲
    啤酒後，已達於體溫與血糖均降低、肌肉控制力差，而不能安全駕駛動力交通工
    具之狀態下，仍於同日凌晨二時十五分許，駕駛車牌號碼ＹＩ─八九一九號自用
    小客車，沿高雄市○○○路西向東方向行駛，行經三多二路一八七號前，竟因酒
    後致操控能力遲緩、對四周環境注意力降低，疏未注意三多二路往東方向，於經
    過和平路口後，快車道業已縮減為單一車道，致車行經過該路口之後，未及時變
    換車道，仍行駛於慢車道上而追撞前方由丙○○所騎駕車牌號碼為ＷＱＰ─四六
    ○號之輕型機車，致丙○○人車倒地，並受有腦震盪、腦水腫、四肢多處擦挫傷
    、尾椎骨骨折之傷害（傷害部分業據告訴人丙○○於本院審理中撤回告訴），經
    警至現場處理並對甲○○實施酒精測試結果，測得甲○○之飲酒後吐氣所含酒精
    成份高達每公升○‧九三毫克，客觀上已達不能安全駕駛交通工具而致生公共危
    險。
二、案經高雄市政府警察局苓雅分局報告台灣高雄地方法院檢察署檢察官偵查起訴。
    理  由
甲、有罪部分
一、訊據被告甲○○對於右揭時、地服用酒類後駕駛汽車並肇事之事實坦承不諱，核
    與被害人丙○○之陳述及證人即到場處理之員警乙○○證述之情節相符，復有道
    路交通事故調查報告表及測試觀察紀錄表各一紙在卷足稽。而被告於肇事後，經
    處理員警測得其呼氣之酒精濃度為每公升○‧九三毫克，並有序號○一七四號之
    酒精測定值表，及高雄市政府警察局以高市警刑字第Ｂ00000000號所開
    立之舉發違反道路交通管理事件通知單各一紙在卷可憑。
二、按刑法第一百八十五條之三規定所謂「不能安全駕駛」，係抽象危險犯，並不以
    發生具體危險為必要，對於呼氣酒精濃度已達每公升零點五五毫克（○．五五Ｍ
    Ｇ＼Ｌ）以上，肇事率為一般正常人之十倍，認為已達不能安全駕車之標準，此
    業經法務部八十八年五月十八日以法八八檢字第○○一六六九號函告週知，應為
    絕對不能安全駕駛動力交通工具。且依醫學文獻所知，酒精對人體造成之影響，
    於呼氣時酒精濃度達每公升零點二五毫克（約合體內血液中酒精濃度五○ＭＧ＼
    ＤＬ或零點零五％）即會輕度中毒，造成輕度協調功能降低；呼氣酒精濃度達每
    公升零點五毫克時（約合體內血液中酒精濃度一○○ＭＧ＼ＤＬ或零點一％）屬
    輕到中度中毒症狀，出現反應較慢、感覺減低、影響駕駛之狀況；而使用酒精後
    對於身體之影響，與駕駛能力有關者包括︰（一）對移動景物之追蹤能力（二）
    眼睛經強光照射後之恢復視力之能力及（三）監視四周之注意能力。然許多飲酒
    者於飲酒後，因無可自覺之生理反應，以致腦部缺損而仍不自知故照常開車，此
    即眾多酒後駕車肇事之主因之一。
三、觀之本件被告飲酒後駕車肇事，且於道路車道縮減之情況下，竟未查覺，而未及
    時變換車道，足徵被告當時之注意力降低，肌肉控制力差。參以被告為警查獲時
    ，自承案發當時並沒有看見被害人，此亦有交通事故談話紀錄表一份在卷可按。
    。更益徵被告於飲用酒類後，其控制與反應能力均受影響，已達不能安全駕駛之
    情狀，本件事證明確，其犯行堪以認定。
四、核被告所為，係犯刑法第一百八十五條之三之公共危險罪。被告曾於八十年間因
    違反麻醉藥品管理條例案件，經法院判處有期徒刑七年確定，甫於八十六年十二
    月九日縮短刑期執行完畢，此有台灣高等法院被告全國前案紀錄表及台灣高雄地
    方法院檢察署刑案資料查註紀錄表各一份在卷可佐。其前受有期徒刑之執行完畢
    後，五年內再犯本件最重本刑為有期徒刑以上之罪為累犯，應依刑法第四十七條
    之規定，加重其刑。爰審酌被告罔顧交通安全，於服用酒類後，已達不能安全駕
    駛之狀態下，猶駕車上路對於自身及其他使用道路之公眾均具有高度之危險性，
    並肇致事故，惟其犯罪後坦承犯行，在庭態度尚認良好，並與告訴人丙○○達成
    和解，業據告訴人於九十一年十一月二十二日具狀向本院撤回告訴等一切情狀，
    量處如主文所示之刑，並諭知易科罰金之折算標準，以資儆懲。
乙、公訴不受理部分
一、公訴意旨另以：被告甲○○於九十一年一月八日凌晨一時許，在高雄市○○區市
    ○路與建國路口某海產店與友人共飲啤酒後，已達於體溫與血糖均降低、肌肉控
    制力差，而不能安全駕駛動力交通工具之狀態下，仍於同日凌晨二時十五分許，
    駕駛車牌號碼ＹＩ─八九一九號自用小客車，沿高雄市○○○路西向東方向行駛
    ，行經三多二路一八七號前，本應注意車輛行駛時，應注意車前狀況，隨時採取
    必要之安全措施，且依當時情形，並無不能注意之情事，竟因酒後致操控能力遲
    緩、對四周環境注意力降低，疏未注意三多二路往東方向，於經過和平路口後，
    快車道業已縮減為單一車道，致車行經過該路口之後，未及時變換車道，仍行駛
    於慢車道上而追撞前方由丙○○所騎駕車牌號碼為ＷＱＰ─四六○號之輕型機車
    ，致丙○○人車倒地，並受有腦震盪、腦水腫、四肢多處擦挫傷、尾椎骨骨折之
    傷害，因認被告另涉犯刑法過失傷害罪嫌。
二、按告訴乃論之罪，告訴人於第一審辯論終結前，得撤回其告訴；又告訴經撤回者
    ，法院應諭知不受理之判決；另應諭知不受理之判決者，得不經言詞辯論為之，
    刑事訴訟法第二百三十八條第一項、第三百零三條第三款及第三百零七條分別定
    有明文。
三、本件被告因傷害案件，經檢察官提起公訴，認被告係犯刑法第二百八十四條第一
    項前段之過失傷害罪，依同法第二百八十七條前段之規定，須告訴乃論。茲據告
    訴人丙○○於九十一年十一月二十二日具狀聲請撤回其告訴，揆諸前開說明，爰
    不經言詞辯論，逕為諭知不受理之判決。
據上論斷，應依刑事訴訟法第二百九十九條第一項前段、第三百零三條第三款、第三
百零七條，刑法第一百八十五條之三、第四十七條、第四十一條第一項，罰金罰鍰提
高標準條例第二條，判決如主文。
中      華      民      國      九十二    年      一    月    二十四    日
                                  臺灣高雄地方法院交通法庭
                                      審判長法  官  陳志銘
                                            法  官  柯盛益
                      法  官  高英賓
右正本證明與原本無異。
如不服本判決，應於判決送達後十日內，向本院提出上訴狀。
                                            書記官  林雯琪
中      華      民      國      九十二    年      一    月    二十七    日
附錄論罪科刑法條：
中華民國刑法第一百八十五條之三
服用毒品、麻醉藥品、酒類或其他相類之物，不能安全駕駛動力交通工具
而駕駛者，處一年以下有期徒刑、拘役或三萬元以下罰金。


司法院資訊處製作；財團法人民間司法改革基金會備份。
